臺灣高等法院交通事件裁定　　　　　　　　　　　　九十三年度交抗字第二八五號
　　抗　告　人
　　即受處分人　甲○○
右抗告人因違反道路交通管理處罰條例案件，不服臺灣臺北地方法院九十三年度交聲
字第一五三號，中華民國九十三年三月十五日裁定，提起抗告，本院裁定如左：
    主  文
抗告駁回。
    理  由
一、按汽車在雙向四車道行駛時，除準備停車或臨時停車外，不得駛出路面邊線或跨
    越兩條車道行駛，道路交通安全規則第九十八條第一項第五款定有明文。而汽車
    駕駛人，爭道行駛而任意駛出邊線或任意跨越兩條車道行駛者，處新臺幣（下同
    ）六百元以上一千八百元以下罰鍰，並記違規點數一點，道路交通管理處罰條例
    第四十五條第十二款、第六十三條第一項分別定有明文。又按汽車駕駛人駕駛車
    輛未隨身攜帶駕駛執照者，處三百元以上六百元以下罰鍰，道路交通管理處罰條
    例第二十五條第三款亦定有明文。
二、抗告人即受處分人甲○○於民國九十二年九月二十一日上午七時五十分，未隨身
    攜帶駕駛執照，駕駛車牌號碼ＣＣ─七六二一號租賃自用小客車，沿臺北市○○
    路西往東方向行駛至興隆路四段路口時，自外側車道超車並任意跨越入內側車道
    ，並隨即於該路口前停車等待紅燈，致與同方向行駛於內側車道之車牌號碼ＦＪ
    ─七一五號營業大客車擦撞，經到場處理之臺北市政府警察局文山第一分局交通
    分隊員警張童臣以受處分人有違反前揭道路交通管理處罰條例第二十五條第三款
    及第四十五條第十二款之行為，掣發臺北市政府警察局北市警交大字第ＡＢＷ四
    ○一五五九號舉發違反道路交通管理事件通知單予以舉發。嗣受處分人則於應到
    案日期九十二年十一月二十八日之同日向原處分機關提出申訴，經原處分機關函
    請舉發單位調查結果，仍認受處分人有前揭違規之行為，原處分機關乃依前揭道
    路交通管理處罰條例第二十五條第三款（贅載第一項）、第四十五條（贅載第一
    項）第十二款、第六十三條第一項及違反道路交通管理事件統一裁罰基準表規定
    ，於九十三年一月十二日裁處受處分人罰鍰九百元，並記違規點數一點。
三、抗告意旨略以：現場事故圖所描繪受處分人之小客車並無歪斜，車禍撞擊處為小
    客車之左後方，所以不是右方超車，若超車被撞則車輛會傾斜左前輪一定比左後
    輪更靠內側車道，故大客車非超車被撞，實係因大客車未保持安全車距，未注意
    車前狀況，應負肇事之責，而大客車駕駛及乘客所為之證言均為不實之指控。原
    裁定指肇事記錄受處分人從未表明欲路邊停車，受處分人在員警處理時即表明欲
    路邊停車，故才會合法跨越兩車道行駛，受處分人絕未違規反因遵守交通規則欲
    紅燈停車時，遭後方大客車未注意前方狀況撞擊云云。
四、經查：受處分人對於其駕駛車輛未隨身攜帶駕駛執照並無爭執，亦不否認其有於
    右揭時地駕駛車牌號碼ＣＣ─七六二一號租賃自用小客車跨越車道行駛之情。雖
    辯稱：其是因為要路邊停車，所以才跨越二車道行駛云云，惟受處分人於前述時
    地駕駛前開車輛未隨身攜帶駕駛執照且任意跨越車道為警舉發之違規事實，有臺
    北市政府警察局舉發違反道路交通管理事件通知單影本（見原審卷第八頁）、臺
    北市政府警察局文山第一分局交通分隊Ａ３類道路交通事故調查報告表影本（見
    原審卷第十五至十六頁）、道路交通事故現場圖及交通事故談話紀錄表影本（見
    原審卷第十七至十九頁）附卷足憑。而受處分人經向原處分機關提出申訴，經原
    處分機關函請舉發單位調查結果認定受處分人違規屬實，亦有臺北市政府警察局
    文山第一分局九十二年十二月十日北市警文一分交字第○九二六二五九八八○○
    號書函影本（見原審卷第十三至十四頁）及臺北市交通事件裁決所九十三年一月
    十四日北市裁一字第○九二四六○九五二○○號書函影本（見原審卷第九至十頁
    ）在卷可稽，足認受處分人確有於前揭時地違規任意跨越車道行駛。再觀諸卷附
    事故現場圖所示（見原審卷第十六頁），當時受處分人所駕駛之租賃自用小客車
    左側車身跨越內側車道約○．七公尺，右側車身佔外側車道約一公尺，而外側車
    道共寬四公尺，縱路邊有其他車輛停放，亦不致妨礙受處分人沿外側車道直行。
    倘受處分人係欲路邊停車，理應沿外側車道直行，並無將車身向左跨越內側車道
    行駛之理。另參諸車牌號碼ＦＪ─七一五號營業大客車駕駛彭及隆於當日所製作
    之交通事故談話紀錄表內容：「肇事前我駕車沿木新路西往東行駛，至肇事地點
    時，突然一部車ＣＣ─七六二一沿同路段，而突然由我車右方駛出時，該車左側
    身後方撞擊我車右前車頭而停車」（見原審卷第十八頁），及該車右前座乘客黃
    明義於當日所製作之交通事故談話紀錄表內容：「肇事前我坐在ＦＪ─七一五公
    車，右前第一位，而當時公車欲慢慢的臨停時，而ＣＣ─七六二一自小客車由該
    公車右方超車，而停於路口時，該公車才擦撞到」（見原審卷第十九頁）等情，
    益證當時確係受處分人駕車自外側車道後，再將車身向左跨越車道分隔線無訛。
    從而，受處分人以前情置辯，尚難採信。本件事證明確，受處分人之違規行為，
    堪以認定。
五、原審因而認受處分人違規行為明確，原處分機關依前揭規定，裁處受處分人九百
    元，並記違規點數一點，核無不當，而駁回受處分人異議之聲明，經核並無不合
    。受處分人提起抗告，為無理由，應予駁回。
據上論結，應依道路交通管理處罰條例第八十九條、道路交通案件處理辦法第二十六
條、刑事訴訟法第四百十二條，裁定如主文。
中　　　華　　　民　　　國　　九十三　　年　　　四　　　月　　 二十 　　日
                              臺灣高等法院交通法庭
                                  審判長法  官  楊　照　男
                                        法  官  陳　國　文
                                        法  官  王　詠　寰
右正本證明與原本無異。
不得再抗告。
                                        書記官  駱　麗　君
中　　　華　　　民　　　國　　九十三　　年　　　四　　　月　　 二十 　　日
